ACORDAO-COMPLETO-2350800

ACÓRDÃO DE RELAÇÃO

ACÓRDÃO DE RELAÇÃO 7555/2019 ATA 29/2019 - SEGUNDA CÂMARA

Acórdão 7555/2019-TCU-Segunda Câmara
	Os ministros do Tribunal de Contas da União, reunidos em sessão de 2ª Câmara, ACORDAM, por unanimidade, de acordo com os pareceres emitidos nos autos e com fundamento no art. 113, § 1º, da Lei 8.666, de 21/6/1993, e no art. 43 da Lei 8.443, de 16/7/1992, combinados com os arts. 1º, inciso XXIV, 17, inciso IV, 143, inciso III, 146, § 2º, 169, inciso V, 234, § 2º, 2ª parte, 235 e 237, inciso VII e parágrafo único, do Regimento Interno/TCU, e com o art. 103, § 1º, da Resolução-TCU 259, de 7/5/2014, em conhecer da Representação abaixo identificada, para considerá-la parcialmente procedente quanto ao mérito, indeferindo, entretanto, os pedidos de medida cautelar e de ingresso nos autos como parte interessada formulados pela empresa representante, haja vista a inexistência de razões que justifiquem o acolhimento de qualquer desses pleitos, e determinando o arquivamento dos autos após a adoção das providências adiante consignadas.
1. Processo TC Processo 000.954/2019-5 (REPRESENTAÇÃO) 
	1.1. Órgão/Entidade: Secretaria Nacional de Segurança Pública (Senasp) .
	1.2. Autora da Representação: MSA do Brasil – Equipamentos e Instrumentos de Segurança Ltda. (CNPJ 45.655.461/0001-30) .
	1.3. Relator: Ministro Aroldo Cedraz.
	1.4. Representante do Ministério Público: não atuou.
	1.5. Unidade Técnica: Secretaria de Controle Externo de Aquisições Logísticas (Selog) .
	1.6. Representação legal: Adriana Moreira de Mendonça (CPF XXX.036.018-XX) , Luiz Vicente de Carvalho (OAB/SP 39.325) , Maria Giane Amorim (CPF XXX.689.458-XX) e outros, representando MSA do Brasil – Equipamentos e Instrumentos de Segurança Ltda. (procurações às peças 14 e 15) .
	1.7. Encaminhamentos:
	1.7.1. dar ciência desta decisão à empresa autora desta Representação e à Secretaria Nacional de Segurança Pública, cientificando essa unidade jurisdicionada, com vistas à prevenção de novas ocorrências semelhantes, sobre a constatação, nestes autos de Representação, de falha na condução do Pregão Eletrônico para Registro de Preços 8/2018, consubstanciada na ausência de clareza no subitem 1.2.2 do Anexo I do Termo de Referência integrante do Edital do aludido certame, o que propiciou interpretação dúbia por parte de licitantes, ferindo o disposto no art. 14 da Lei 8.666/1993 e o princípio da eficiência;
	1.7.2. determinar à Selog que providencie, por intermédio de seu dirigente, em conformidade com o art. 169, caput e inciso V, do Regimento Interno do TCU, o encerramento dos presentes autos no sistema informatizado de controle de processos desta Corte de Contas.

Segunda Câmara

Secretaria Nacional de Segurança Pública (Senasp).

AROLDO CEDRAZ

Adriana Moreira de Mendonça (CPF 268.036.018-46), Luiz Vicente de Carvalho (OAB/SP 39.325), Maria Giane Amorim (CPF 107.689.458-52) e outros, representando MSA do Brasil - Equipamentos e Instrumentos de Segurança Ltda. (procurações às peças 14 e 15).

Não atuou.

REPRESENTAÇÃO (REPR)

Secretaria de Controle Externo de Aquisições Logísticas (Selog).